# 考核罚款

提问人：jangyanbo 时间：2015-11-22 19:46:42
陈老师好：
1 、对于公司对员工考核不达标的罚款 是冲减应付职工薪酬还是记入营业外收入呢 2 、业主对基建施工方的考虑罚款是冲减在建工程还是记入营业外收入呢

回答人：chenyiwei
1 、公司对员工考核不达标的罚款，如果是在企业的薪酬体系内规定的，属于决定职工薪酬时的考虑因素，则作为对职工薪酬费用的冲减；如果与薪酬确定无直接关系的，则根据其具体原因处理，不计入职工薪酬。 2 、业主对基建施工方的罚款，如果是在工程承包合同中约定，直接从工程款中扣减的，则冲减在建工程成本处理，其他与工程施工无直接关系的项目导致的罚款（如工程施工过程中损坏了业主的其他资产），则计入营业外收入处理。